【裁判字號】    95,台非,180
【裁判日期】    950810
【裁判案由】    違反保護令
【裁判全文】
最高法院刑事判決              九十五年度台非字第一八０號
    上訴人  最高法院檢察署檢察總長
    被  告  甲○○
上列上訴人因被告違反保護令案件，對於台灣高雄地方法院中華
民國九十五年一月二十日第一審確定簡易判決（九十五年度簡字
第四八九號，聲請簡易判決處刑案號：台灣高雄地方法院檢察署
九十四年度偵字第二七二０二號、第二八四二三號），認為違法
，提起非常上訴，本院判決如下：
    主  文
上訴駁回。
    理  由
非常上訴理由稱：「按同一案件曾經判決確定者，應諭知免訴之
判決，刑事訴訟法第三百零二條第一款定有明文。查本件確定判
決認被告甲○○基於概括犯意，連續於民國九十四年十一月二十
七日晚上十一時三十分許及九十四年十二月七日晚上十一時許，
先後二次違反保護令犯行，累犯，而予判處有期徒刑六月，如易
科罰金，以三百元折算一日。惟本件被告於九十四年十一月五日
二十二時許，違反保護令之犯行，累犯，業經台灣高雄地方法院
於九十四年十二月二十日，以九十四年度簡字第七四三五號判處
有期徒刑六月，如易科罰金，以三百元折算一日，並於九十五年
一月十九日確定，有該刑事判決等附卷可稽。上開二案件之犯罪
時間緊接，犯罪手法相同，所犯又係構成要件相同之罪名，顯係
基於概括之犯意反覆為之，應為刑法第五十六條之連續犯，屬裁
判上一罪之關係。本件被告連續二次違反保護令之犯行，應為該
確定判決效力所及，原審於九十五年一月二十日為判決時，自應
為免訴之判決，乃竟仍為有罪之實體判決，顯有適用法則不當之
違背法令。爰依刑事訴訟法第四百四十一條、第四百四十三條提
起非常上訴，以資救濟。」等語。
本院按非常上訴，旨在糾正確定判決之法律上錯誤，藉以統一法
律之適用，不涉及事實認定問題。故非常上訴審應以原判決確認
之事實為基礎，審查其適用法律有無錯誤；至未經原判決所確認
之事實，有無適用法律之錯誤，同屬法律審之非常上訴審無由為
此項事實之調查，自亦無從憑斷，因之，以調查事實為前提之非
常上訴，即難認為有理由。查被告前於九十四年十一月五日二十
二時許，違反台灣高雄地方法院核發之民事通常保護令（九十四
年度家護字第八七三號），前往高雄市○○區○○街一二五巷五
十號李林桂蘭之住處，並辱罵李林桂蘭，經台灣高雄地方法院以
簡易判決處刑在案（九十四年度簡字第七四三五號），有該案卷
宗可考。本件原判決認被告於該保護令有效期間內，復於九十四
年十一月二十七日及同年十二月七日，先後二次前往李林桂蘭之
上開住處，辱罵李林桂蘭及林岑華、林韋成等人等情，依此確認
之事實，原判決論被告以家庭暴力防治法第五十條第二款、第四
款之違反保護令罪（先後二次犯行，依連續犯以一罪論），核無
違誤。而被告先前違反保護令之犯行，與本件之犯行，是否本於
概括之犯意為之？應否論以連續犯？則屬事實認定之問題，非常
上訴審無從調查判斷。原判決既未認定被告前後兩案所涉之違反
保護令犯行，為連續犯，因而就本件犯行予以論罪科刑，尚難遽
指為違法。乃非常上訴意旨自行認定被告先後兩案違反保護令之
犯行，時間緊接，手法相同，且觸犯構成要件相同之罪名，顯係
基於概括犯意反覆為之，為連續犯，並本此假設之事實，執以指
摘原判決未諭知免訴判決為違背法令，尚有誤解，其上訴為無理
由，應予駁回。
據上論結，應依刑事訴訟法第四百四十六條，判決如主文。
中    華    民    國  九十五  年    八    月    十    日
                      最高法院刑事第二庭
                          審判長法官  紀  俊  乾
                                法官  黃  正  興
                                法官  陳  東  誥
                                法官  郭  毓  洲
                                法官  韓  金  秀
      本件正本證明與原本無異
                                      書  記  官
中    華    民    國  九十五  年    八    月   十四   日
                                                  Ｍ


司法院資訊處製作；財團法人民間司法改革基金會備份。
